【裁判字號】    98,審訴,4270
【裁判日期】    981218
【裁判案由】    毒品危害防制條例
【裁判全文】
臺灣高雄地方法院刑事判決            98年度審訴字第4270號
公  訴  人  臺灣高雄地方法院檢察署檢察官
被      告  甲○○
上列被告因毒品危害防制條例案件，經檢察官提起公訴（98年度
毒偵字第3691號），被告於準備程序中就被訴事實為有罪之陳述
，經本院告知簡式審判程序之旨，並聽取被告與公訴人之意見後
，本院合議庭裁定由受命法官獨任進行簡式審判程序，判決如下
：
    主  文
甲○○犯施用第一級毒品罪，累犯，處有期徒刑玖月；又犯持有
第一級毒品罪，累犯，處有期徒刑參月，扣案之海洛因壹包（驗
前淨重零點壹柒公克，驗餘淨重零點壹陸公克，含包裝袋壹只）
沒收銷燬之。應執行有期徒刑拾壹月，扣案之海洛因壹包（驗前
淨重零點壹柒公克，驗餘淨重零點壹陸公克，含包裝袋壹只）沒
收銷燬之。
    事實及理由
一、犯罪事實：
    甲○○曾因施用毒品案件，經本院以94年度毒聲字第1867號
    裁定其觀察、勒戒，因有繼續施用毒品傾向，續經本院以94
    年度毒聲字第2176號裁定令強制戒治，而於民國95年5 月11
    日釋放出所，並經臺灣高雄地方法院檢察署檢察官以95年度
    戒毒偵字第224 號為不起訴處分確定。又於96年因犯重利案
    件，經臺灣臺中地方法院以96年度易字第4617號判處有期徒
    刑5 月確定，而於97年4 月25日易科罰金執行完畢。詎其不
    知悔改，復基於施用第一級毒品之犯意，於98年6 月10日下
    午4 時許，在其位於高雄巿光明街87號8 樓之2 住處，將海
    洛因摻入香煙內以抽煙之方式，施用第一級毒品海洛因1 次
    。另基於持有第一級毒品海洛因之犯意，於98年6 月11日下
    午6 時15分許，在高雄市○○區○○路上，向不詳真實姓名
    年籍、綽號「阿弟仔」之成年男子，以新臺幣1000元之價格
    ，購入第一級毒品海洛因1 包（驗前淨重0.17公克，驗餘淨
    重0.16公克，含包裝袋1 只）而持有之。嗣於98年6 月11日
    下午6 時20分許，其行經高雄巿左營區○○路568 號前時為
    警攔檢盤查，甲○○因緊張而將其持有之海洛因1 包棄置於
    路旁香爐內，仍為員警發覺並扣得上開海洛因1 包，經對其
    採尿送驗，結果呈嗎啡及可待因陽性反應。
二、證據：
  1.高雄市立凱旋醫院98年6 月29日濫用藥物尿液檢驗報告、毒
    品案件尿液送驗編號與真實姓名對照表各1 份。
  2.扣案之海洛因1 包（驗前淨重0.17公克，驗餘淨重0.16公克
    ，含包裝袋1 只）、高雄市立凱旋醫院98年6 月23日濫用藥
    物成品檢驗鑑定書1 份。
  3.被告之自白。
三、論罪：
    海洛因為毒品危害防制條例第2 條第2 項第1 款規定之第一
    級毒品，是核被告所為，係犯毒品危害防制條例第10 條第1
    項施用第一級毒品罪及第11條第1 項持有第一級毒品罪。檢
    察官雖未於起訴書所犯法條欄引用毒品危害防制條例第11條
    第1 項之條文，惟已於起訴書犯罪事實欄及證據清單編號3
    載明被告持有第一級毒品經查獲之事實，並於準備程序、審
    判程序中補充被告另涉犯持有第一級毒品罪，該部分既在起
    訴範圍內，本院自應予以審理，附此敘明。就被告所施用之
    毒品，係被告持有後，進而施用，其持有之低度行為應被施
    用之高度行為所吸收，不另論其持有第一級毒品罪。被告所
    犯上開2 罪，犯意各別，行為互殊，應予分論併罰。又被告
    有犯罪事實欄所述經判處有期徒刑並執行完畢之情形，此有
    臺灣高等法院被告前案紀錄表在卷可佐，其於徒刑執行完畢
    5 年之內故意再犯本件有期徒刑以上之罪，均為累犯，應依
    法加重其刑。
四、科刑：
  1.爰審酌施用毒品之行為不僅戕害自身身心健康，亦間接影響
    社會治安，被告前經觀察、勒戒、強制戒治後，均未能戒斷
    毒癮，其於98年6 月10日施用毒品，旋於次日再行購買海洛
    因預備供己施用，顯見其對毒品之依賴情形非輕，並考量被
    告犯後坦承犯行、現有正當工作，扣案毒品之數量並非甚鉅
    ，另斟酌被告之前科等一切情狀，認檢察官就被告持有毒品
    部分求處有期徒刑3 月，固屬允當，就被告施用毒品部分求
    處有期徒刑1 年，則屬略重，而分別量處如主文所示之刑，
    並定應執行刑。
  2.扣案之白色粉末1 包（驗前淨重0.17公克，驗餘淨重0.16公
    克，含包裝袋1 只），確屬第一級毒品海洛因無訛，此有前
    開高雄市立凱旋醫院濫用藥物成品檢驗鑑定書1 紙在卷可稽
    ，而裝盛該第一級毒品海洛因之包裝袋1 只，其中亦含有無
    法析離之第一級毒品海洛因，均應依毒品危害防制條例第18
    條第1 項前段規定諭知沒收銷燬之。至鑑驗耗用之毒品海洛
    因既已滅失，即無庸再予宣告沒收銷燬，附此敘明。
據上論斷，應依刑事訴訟法第273 條之1 第1 項、第284 條之1
、第299 條第1 項前段，毒品危害防制條例第10條第1 項、第11
條第1 項、第18條第1 項前段，刑法第11條、第47條第1 項、第
51條第5款，判決如主文。
本案經檢察官乙○○到庭執行職務。
中    華    民    國    98    年    12    月    18    日
                  刑事第十庭    法  官  蔡書瑜
以上正本證明與原本無異。
如不服本判決應於收受送達後10日內向本院提出上訴書狀，並應
敘述具體理由；如未敘述上訴理由者，應於上訴期間屆滿後20日
內向本院補提理由書（均須按他造當事人之人數附繕本）「切勿
逕送上級法院」。
中    華    民    國    98    年    12    月    18    日
                                書記官  楊明月
附錄：論罪法條
毒品危害防制條例第10條第1項
施用第一級毒品者，處6 月以上 5 年以下有期徒刑。
毒品危害防制條例第11條第1項
持有第一級毒品者，處3 年以下有期徒刑、拘役或新臺幣5 萬元
以下罰金。

司法院資訊處製作；財團法人民間司法改革基金會備份。
